臺灣臺南地方法院民事裁定
110年度司繼字第1252號
聲  請  人  林庚良  

代  理  人  許照生律師
關  係  人  林瑞成律師
上列聲請人聲請選任被繼承人陳智化之遺產管理人事件，本院裁
定如下：
    主  文
選任林瑞成律師（律師證書字號：(101)台檢補證字第0398號）
為被繼承人陳智化（男、民國00年0月0日生、身分證統一編號：
Z000000000號，民國101年8月27日死亡，死亡前最後住所：臺南
縣○○區○○里○○000號）之遺產管理人。
聲請程序費用由被繼承人陳智化之遺產負擔。
    理  由
一、按繼承開始時，繼承人之有無不明者，由親屬會議於一個月
    內選定遺產管理人，並將繼承開始及選定遺產管理人之事由
    ，向法院報明；無親屬會議或親屬會議未於前條所定期限內
    選定遺產管理人者，利害關係人或檢察官，得聲請法院選任
    遺產管理人，並由法院依前項規定為公示催告；公示催告期
    限屆滿，無繼承人承認繼承時，其遺產於清償債權，並交付
    遺贈物後，如有剩餘，歸屬國庫，民法第1177條、第1178條
    第2項、第1185條分別定有明文。
二、本件聲請意旨略以：聲請人與被繼承人陳智化之母陳林雪，
    均有繼承林定國所遺留坐落臺南市○○區鎮○段0000地號及同
    段1079地號之土地，聲請人並已提起分割訴訟，惟陳林雪於
    民國（下同）67年8月25日殁，而被繼承人陳智化嗣於101年
    8月27日死亡，陳智化之繼承人均已拋棄繼承，有無繼承人
    不明，親屬會議亦未於 1個月內選定遺產管理人，致聲請人
    所提之訴訟無法續行，爰依法聲請選任被繼承人陳智化之遺
    產管理人等語。
三、經查，聲請人主張之前開事實，業據提出本院家事法庭函、
    繼承系統表、土地登記第一類謄本、民事起訴狀等為佐，堪
    信為真實；復查被繼承人陳智化之法定繼承人均已拋棄繼承
    權或先於其死亡，亦據本院依職權調取101年度繼字第1906
    號拋棄繼承卷宗查閱無誤。又被繼承人之親屬會議未依民法
    第1177條規定選定遺產管理人，聲請人以利害關係人之地位
    聲請選任被繼承人陳智化之遺產管理人，應予准許。
四、再者，遺產管理人之選任係屬法院之職權，其職務涉及公益
    性，除應注意遺產處置之公平性外，尚須慮及其適切性，即
    應兼顧被選任人對遺產、遺債之瞭解程度、處理遺產事務之
    能力與利害關係等綜合判斷之。經本院函詢林瑞成律師、余
    景登律師、蕭春美地政士、王志聰地政士擔任遺產管理人之
    意願，而林瑞成律師於110年5月31日最先陳報同意擔任被繼
    承人陳智化之遺產管理人，有民事陳報狀等附卷可稽，審酌
    林瑞成律師不僅具專業法律知識及能力，且有法律事務之執
    行經驗，又與聲請人及被繼承人間均無親屬或利害關係，由
    其擔任本件遺產管理人，當能秉持專業倫理與客觀公正態度
    ，善盡管理保存及清算遺產之責，是認由其擔任被繼承人陳
    智化之遺產管理人，應屬妥適，爰裁定如主文。
五、依家事事件法第127條第4項之規定，裁定如主文。
中　　華　　民　　國　　110 　年　　7 　　月　　12　　日
                家事法庭      司法事務官  吳玲媛
以上正本係照原本作成。。
如對本裁定抗告，須於裁定送達後10日之不變期間內，向本院提
出抗告狀，並繳納抗告費新臺幣1,000元。
中　　華　　民　　國　　110 　年　　7 　　月　　12　　日
                              書  記  官  林木村